臺灣臺中地方法院刑事判決
111年度交易字第1137號
公  訴  人  臺灣臺中地方檢察署檢察官
被      告  林筱梅




上列被告因過失傷害案件，經檢察官提起公訴（111年度偵字第2
4747號），本院判決如下：
    主    文
丙○○犯過失傷害罪，處有期徒刑貳月，如易科罰金，以新臺幣壹
仟元折算壹日。
    犯罪事實
一、丙○○於民國110年12月8日下午，駕駛車牌號碼000-0000號號
    自小客車，沿臺中市霧峰區新埔路160巷由西柳橋往福田橋
    方向行駛，於同日13時40分許，行經新埔路160巷37號前時
    ，本應注意行經未劃分向標線之狹窄彎道路段，時速不得超
    過超過30公里，且應注意車前狀況，隨時採取必要之安全措
    施，又依當時天候晴、日間自然光線、柏油路面乾燥、無缺
    陷、無障礙物、視距良好，並無不能注意之情事，竟疏未注
    意上開規定，貿然駕車以時速60公里左右超速前行。適丁○○
    騎乘車牌號碼000-000號普通重型機車，沿新埔路160巷由福
    田橋往西柳橋方向行駛，行至新埔路160巷37號前時因閃避
    不及，其機車車頭與丙○○之自小客車左前車頭發生碰撞，丁
    ○○因而人車倒地，受有右側股骨頸骨折之傷害。丙○○並於犯
    罪遭發覺前，向到場處理交通事故之員警自首為駕車肇事之
    人而願意接受裁判。
二、案經丁○○聲請臺中市霧峰區調解委員會調解不成立後，由丁
    ○○聲請臺中市霧峰區公所函送臺灣臺中地方檢察署檢察官偵
    查起訴。
    理    由
壹、證據能力：
一、按被告以外之人於審判外之陳述，雖不符刑事訴訟法第159
    條之1至第159條之4之規定，然經當事人於審判程序同意作
    為證據，法院審酌該言詞陳述作成時之情況，認為適當者，
    亦得為證據；當事人、代理人或辯護人於法院調查證據時，
    知有刑事訴訟法第159條第1項不得為證據之情形，而未於言
    詞辯論終結前聲明異議者，視為有前項之同意，刑事訴訟法
    第159條之5定有明文。查檢察官、被告丙○○（下稱被告）就
    本判決以下所引用被告以外之人於審判外之陳述，均同意有
    證據能力或無意見（見本院卷第41至42頁），本院審酌該等
    證據之取得過程並無瑕疵，以之作為證據係屬適當，認均有
    證據能力。
二、非供述證據之物證，或以科學、機械之方式，對於當時狀況
     所為忠實且正確之記錄，性質上並非供述證據，無傳聞法
    則 規定之適用，如該非供述證據非出於違法取得，並已依
    法踐 行調查程序，即不能謂其無證據能力。本件判決以下
    引用之 非供述證據，經本院於審理時依法踐行調查證據程
    序，與本 案待證事實具有自然之關聯性，且無證據證明係
    公務員違法 取得之物，依法自得作為證據。
貳、認定犯罪事實之證據及理由：
一、上開犯罪事實，業據被告於本院審理時坦承不諱（見本院卷
    第43頁），核與告訴人丁○○（下稱告訴人）於偵訊時之證述
    （見偵卷第62至65頁）相符，並有霧峰澄清醫院111年1月7
    日診斷證明書（患者：丁○○）（111偵24747卷第17頁）、道
    路交通事故現場圖（111偵24747卷第25頁）、道路交通事故
    調查報告表（一）（二）（111偵24747卷第27至29頁）、臺
    中市政府警察局道路交通事故肇事人自首情形紀錄表（丙○○
    ）（111偵24747卷第37頁）、現場照片23張（111偵24747卷
    第43至54頁）、臺中市車輛行車事故鑑定委員會鑑定意見書
    (中市車鑑字第0000000案)（111偵24747卷第69至71頁）、
    霧峰澄清醫院111年5月9日診斷證明書（患者：丁○○）（111
    偵24747卷第73頁）在卷可憑，足認被告前揭任意性自白與
    事實相符，而堪採信。
二、按汽車行駛時，其行車速度應依速限標誌或標線之規定，在
    未劃設分向線之道路，時速不得超過四十公里；行經彎道之
    路段，應減速慢行，作隨時停車之準備；汽車行駛時，駕駛
    人應注意車前狀況，並隨時採取必要之安全措施，道路交通
    安全規則第93條第1項第1款、第2款、第94條第3項分別訂有
    明文。被告駕駛自用小客車當明知且應注意上開道路交通安
    全法規之規定，而被告於本院審理時自承其確有超速行駛之
    過失（見本院卷第43頁），且依卷附之道路交通事故調查報
    告表㈠所示，本件案發當時，天候晴、日間自然光線、柏油
    路面乾燥、無缺陷、無障礙物、視距良好，並無不能注意之
    情事，竟疏未注意上開規定，另本案事故地點之行車速限為
    時速30公里，此有道路交通事故調查報告表㈠所載速限（見
    偵卷第27頁）在卷可稽，而依被告行車紀錄器影像，經時空
    計算被告事故前車速約62.96公里（見臺中市車輛行車事故
    鑑定委員會鑑定意見書第2頁，偵卷第71頁），可見被告確
    有在未劃分向標線之狹窄彎道路段以時速60公里左右之車速
    超速行駛，致與告訴人之車輛發生碰撞，被告對於本件車禍
    之發生，顯有過失。又本案車禍事故，經送請臺中市車輛行
    車事故鑑定委員會鑑定結果亦認為：①被告駕駛自用小客車
    ，行至未劃分向標線之狹窄彎道路段，嚴重超速行駛，未注
    意車前狀況，未減速慢行隨時作停車之準備，為肇事主因；
    ②告訴人駕駛普通重型機車，行經未劃分向標線之狹窄彎道
    路段，未注意車前狀況，未減速慢行隨時作停車之準備，為
    肇事次因等情，有臺中市車輛行車事故鑑定委員鑑定意見書
    在卷可憑（見偵卷第69至71頁）。本案告訴人既係因被告上
    開過失行為，而受有前揭傷害，則被告過失行為與告訴人受
    傷結果間，即具有相當因果關係，被告自應對告訴人受傷之
    結果負責。至於告訴人就本案車禍事故雖與有過失，有如前
    述，惟此仍無礙被告就本案車禍事故具有前揭過失責任之認
    定，附此敘明。　　
三、綜上所述，本案事證明確，被告前揭過失傷害犯行堪以認定
    ，應依法論科。
參、論罪科刑：
一、核被告所為，係犯刑法第284條前段之過失傷害罪。
二、被告肇事後，於未經有偵查權之機關或公務員發覺為犯嫌前
    ，在警方前往現場處理時在場且承認其為肇事人而願接受裁
    判，此有道路交通事故肇事人自首情形紀錄表（見偵卷第37
    頁）在卷可稽，經核符合自首要件，爰依刑法第62條前段規
    定減輕其刑。　
三、爰審酌被告駕駛自用小客車，行至未劃分向標線之狹窄彎道
    路段，嚴重超速行駛，未注意車前狀況，未減速慢行隨時作
    停車之準備，肇致本案車禍發生，造成告訴人受有前揭傷害
    ，所為實屬不該；惟考量被告犯罪後於審理中尚能坦承犯行
    之態度、被告之過失程度、告訴人所受傷勢、告訴人就車禍
    之發生與有過失，及被告與告訴人曾試行調解，惟因雙方對
    賠償金額無法得成共識，迄今尚未有和解或賠償損害之情（
    見偵卷第9-15頁；本院卷第45頁）；兼衡被告自陳為高中畢
    業之智識程度，從事兼差工作、已婚有二位未成年小孩、經
    濟狀況不佳之生活狀況等一切情狀，量處如主文所示之刑，
    並諭知易科罰金之折算標準。
據上論斷，應依刑事訴訟法第299條第1項前段，判決如主文。
本案經檢察官乙○○提起公訴，檢察官甲○○到庭執行職務。
中　　華　　民　　國　　111 　年　　12　　月　　14　　日
                  刑事第九庭    法  官  黃光進
以上正本證明與原本無異。
如不服本判決應於收受送達後20日內向本院提出上訴書狀，並應
敘述具體理由；其未敘述上訴之理由者，應於上訴期間屆滿後20
日內向本院補提理由書（均須按他造當事人之人數附繕本）「切
勿逕送上級法院」。
告訴人或被害人如不服判決，應備理由具狀向檢察官請求上訴，
上訴期間之計算，以檢察官收受判決正本之日起算。
　　　　                        書記官  蕭訓慧
中　　華　　民　　國　　111 　年　　12　　月　　14　　日

附錄論罪科刑法條全文：
中華民國刑法第284條
因過失傷害人者，處1年以下有期徒刑、拘役或10萬元以下罰金
；致重傷者，處3年以下有期徒刑、拘役或30萬元以下罰金。